【裁判字號】    97,上訴,1754
【裁判日期】    970806
【裁判案由】    違反毒品危害防制條例
【裁判全文】
臺灣高等法院臺中分院刑事判決        97年度上訴字第1754號
上  訴  人
即  被  告  甲○○
                    巷26號
上列上訴人因違反毒品危害防制條例案件，不服臺灣彰化地方法
院97年度訴字第1045號，中華民國97年5月30日第一審判決（起
訴案號：臺灣彰化地方法院檢察署97年度毒偵字第1099號），提
起上訴，本院判決如下：
    主  文
上訴駁回。
    理  由
一、依刑事訴訟法第350條、第361條、第362條、第367條規定，
    不服地方法院之第一審判決而上訴者，須提出上訴書狀，並
    應敘述具體理由，為上訴必備之程式；其所提出之書狀未敘
    述上訴理由，或僅曾以言詞陳述上訴理由者，均應於上訴期
    間屆滿後二十日內補提理由書於第一審法院。第一審法院經
    形式審查，認逾期未補提上訴理由者，應定期間先命補正；
    逾期未補正者，為上訴不合法律上之程式，應以裁定駁回。
    倘已提出上訴理由，但所提非屬具體理由者，則由第二審法
    院以上訴不合法律上之程式，判決駁回。而所謂具體理由，
    必係依據卷內既有訴訟資料或提出新事證，指摘或表明第一
    審判決有何採證認事、用法或量刑等足以影響判決本旨之不
    當或違法，而構成應予撤銷之具體事由，始克當之（例如：
    依憑證據法則具體指出所採證據何以不具證據能力，或依憑
    卷證資料，明確指出所為證據證明力之判斷如何違背經驗、
    論理法則）；倘僅泛言原判決認定事實錯誤、違背法令、量
    刑失之過重或輕縱，而未依上揭意旨指出具體事由，或形式
    上雖已指出具體事由，然該事由縱使屬實，亦不足以認為原
    判決有何不當或違法者（例如：對不具有調查必要性之證據
    ，法院未依聲請調查亦未說明理由，或援用證據不當，但除
    去該證據仍應為同一事實之認定），皆難謂係具體理由，俾
    與第二審上訴制度旨在請求第二審法院撤銷、變更第一審不
    當或違法之判決，以實現個案救濟之立法目的相契合，並節
    制濫行上訴（最高法院97年度上訴字第460號刑事判決參照
    ）。
二、本件上訴人即被告甲○○對於原審所為科刑之判決不服，提
    起上訴。其上訴意旨略以：上訴人確曾在法院採尿，查出使
    用毒品，為何原審判決說上訴人在彰化縣員林鎮○○街從未
    被查獲過毒品，經送法院檢察署同年月20日採集尿液，呈嗎
    啡反應，始查出上情，請能明察。上訴人已坦承吸毒，且自
    行前往彰化基督教醫院戒毒，盼能給上訴人改悔向上機會，
    讓上訴人以美沙冬替代療法戒毒云云。
三、查上訴人於民國97年1月23日，分別施用第一級毒品海洛因
    、第二級毒品甲基安非他命之犯行，經警查獲採尿送驗呈嗎
    啡及甲基安非他命陽性反應，業據上訴人自白不諱，並有銓
    昕科技股份有限公司濫用藥物尿液檢驗報告可憑，事證明確
    。原審法院審理後，依累犯加重其刑，就上訴人施用第一級
    毒品部分量處有期徒刑8月；就施用第二級毒品部分量處有
    期徒刑4月，並定應執行刑有期徒刑11月，認事用法均無不
    當，量刑亦屬妥適。上訴人是否另經法院採尿，與本案事實
    之認定無關。上訴人已至彰化基督教醫院接受美沙冬替代療
    法，亦僅上訴人有戒除毒癮之行為，得作為量刑之參考而已
    。本件上訴人為累犯，原審判決並無量刑過重之情形，已如
    上述。上訴人形式上雖以上開具體事由作為上訴理由，然上
    開事由，不足以認為原審判決有何不當或違法，皆難謂係具
    體理由。依首開意旨，本件上訴人之上訴不合法上之程式，
    應予駁回，並不經言詞辯論為之。
四、據上論結，應依刑事訴訟法第367前段、第372條，判決如主
    文。
中    華    民    國    97    年    8     月    6     日
            刑事第九庭  審判長法  官  陳  筱  珮
                              法  官  康  應  龍
                              法  官  趙  春  碧
上列正本證明與原本無異。
如不服本判決應於收受送達後十日內向本院提出上訴書狀，其未
敘述上訴之理由者並得於提起上訴後十日內向本院補提理由書（
均須按他造當事人之人數附繕本）。
                              書記官  蘇  昭  文
中    華    民    國    97    年    8     月    7     日


司法院資訊處製作；財團法人民間司法改革基金會備份。
